臺灣高雄地方法院刑事判決　　　　　　　96年度易字第3746號
公　訴　人　臺灣高雄地方法院檢察署檢察官
被　　　告　丙○○
上列被告因竊盜案件，經檢察官提起公訴（96年度偵字第31271
號），本院判決如下：
    主  文
丙○○犯攜帶兇器竊盜未遂罪，累犯，處有期徒刑陸月，如易科
罰金，以新臺幣壹仟元折算壹日。扣案老虎鉗、美工刀各壹支及
口罩壹個均沒收。
    事  實
一、丙○○前因竊盜案件，經本院以94年度簡上字第290 號判處
    有期徒刑10月確定，經入監執行，於減刑後在民國96年7 月
    16日執行完畢。詎其仍不知悔改，復基於意圖為自已不法所
    有及毀損之犯意，於96年11月4 日凌晨1 時許，攜帶其所有
    客觀上可供兇器使用之美工刀、老虎鉗各1 支及口罩1 個，
    在高雄縣大寮鄉○○村○○路「高雄捷運主機廠地下道」，
    見四下無人，持上開美工刀、老虎鉗將電纜線開端部分剪斷
    及將地下道牆上電纜線固定束帶割斷損壞，電纜線因而垂落
    地面，惟丙○○尚未及將電纜線另一端割斷或剪斷以取走電
    纜線，即為巡守人員甲○○當場發現，丙○○見狀立即將口
    罩、美工刀及老虎鉗棄於現場而逃跑，致未竊盜得逞。嗣其
    於同日凌晨1 時30分許，在高雄縣大寮鄉○○村○○路捷運
    地下道，為員警查獲，並扣得上開老虎鉗、美工刀各1 支及
    口罩1 個。
二、案經高雄縣政府警察局林園分局報請臺灣高雄地方法院檢察
    署檢察官偵查起訴。
    理  由
一、訊據被告丙○○固坦承毀損犯行，惟矢口否認有竊盜犯行，
    並辯稱：伊沒有剪電纜線開端部分，只有割綁電纜線之束帶
    ，沒有要竊盜，只是毀損云云。惟查，
  (一)上揭事實，業據證人甲○○於本院審理時證稱：於96年11月
    4 日凌晨1 時許，在高雄縣大寮鄉○○村○○路「高雄捷運
    主機廠地下道」，我當時巡邏經過，看到1 個人（指被告）
    手在動作，我將警燈打開，我看到他站在靠近牆壁邊高舉雙
    手好像在剪東西，他看到我就把手上東西丟下跑走等語（見
    本院卷第32頁）及證人即警員卓慶銘於本院審理時證稱：電
    纜線只有一頭開端被剪斷，被告尚未將電纜線竊走，他於行
    竊當中就被發現，現場有扣到美工刀、口罩及老虎鉗，就是
    警卷第21頁照片所示，發現上開物品之地點就是在電纜線束
    帶斷掉地點旁邊等語甚詳（見本院卷第33、34頁）。另證人
    （即捷運工地保全人員）乙○○於本院審理時復證稱：我到
    現場時，本來掛在牆壁上的電纜線束帶已經被割斷了，另外
    一頭電源頭（指電纜線開端）被剪斷，整條電纜線垂在地上
    ，另外一頭電源頭原來不是斷的，電纜線已鋪設好了，不可
    能再破壞等語明確（見本院卷第35頁）。再者，被告於於案
    發當時隨身攜帶其所有之美工刀及老虎鉗、口罩等物到案發
    現場，並將牆上綑綁電纜線之束帶割斷，且於遭他人發現即
    將上開工具棄置於現場等情，亦據被告於警詢及本院審理時
    坦承在卷（見警卷第1 至3 頁、本院卷第18至20頁）。此外
    ，復有被告所有之老虎鉗、美工刀各1 支、口罩1 個扣案及
    扣押筆錄、扣押物品目錄表各1 份、照片7 張在卷可稽（見
    警卷第9 至12頁、第21至24頁），事證明確。
  (二)被告雖否認竊盜，並以上揭情詞置辯。然而，被告於案發當
    日凌晨時分攜帶美刀工、老虎鉗等可供行竊電纜線所用之物
    到案發地點，且為證人甲○○發現時，更站在靠近牆壁邊舉
    手好像在剪東西。另電纜線開端處原來不是斷的，案發當日
    已遭破壞剪斷，整條電纜線垂在地上等情，並據證人乙○○
    於本院審理時證述在卷及有照片7 幀在卷可佐（見本院卷第
    35頁、警卷第21至24頁），而被告所割斷之電纜線束帶，即
    為電纜線另一端綑綁電纜線處，是由上開事證相互佐證以觀
    ，自堪認被告於案發當時係攜帶老虎鉗、美工刀、口罩等物
    前往案發地點竊取電纜線，惟尚未及竊盜得手即遭證人甲○
    ○發現，其上開所辯：伊沒有剪電纜線開端部分，只有割綁
    電纜線之束帶，沒有要竊盜云云，為犯後卸責之詞，不足採
    信。
  (三)綜上所述，本案事證明確，被告前揭所辯，為犯後飾卸之詞
    ，不足採信，被告有事實欄所載竊盜、毀損犯行堪以認定，
    應予依法論科。
三、按刑法上所謂兇器，其種類並無限制，凡客觀上對於人之生
    命、身體、安全構成威脅，具有危險性之兇器均屬之，且祇
    須行竊時攜帶此種具有危險性之兇器為已足，並不以攜帶之
    初有行兇之意圖為必要（最高法院79年度台上字第5253號判
    例參照）。查被告持以行竊之美工刀刀刃銳利，而老虎鉗主
    要構成部分為金屬材質（參警卷第24頁照片），以之砍刺或
    揮擊，客觀上對人之生命、身體、安全構成威脅，顯均為具
    有危險性之兇器無訛。是核被告所為，係犯刑法第321 條第
    2 項、第1 項第3 款之攜帶兇器竊盜未遂罪、同法第354 條
    毀損罪。被告就攜帶兇器竊盜部分，已著手於犯罪行為之實
    行，而未至竊得財物之結果，為未遂犯，應依刑法第25條第
    2 項之規定減輕其刑。被告以一攜帶兇器竊盜未遂之行為，
    同時觸犯刑法第354 條毀損罪，為想像競合犯，應從一重依
    攜帶兇器竊盜未遂罪論處。又案發現場之電纜線僅一端遭剪
    斷，尚無法竊走，且被告於案發時亦未將電纜線竊走等情，
    業據證人即警員卓慶銘於本院審理時證述在卷（見本院卷第
    33頁），是檢察官起訴書誤認被告已竊盜既遂，容有未洽，
    惟行為既遂、未遂係犯罪狀態之不同，而非處罰之獨立規定
    ，自不生變更法條之問題。另被告就本案犯罪事實另犯有刑
    法第354 條毀損罪嫌（且與所犯攜帶兇器竊盜罪為想像競合
    關係），業據公訴檢察官於本院審理時補充起訴法條在卷，
    被告對此表示無意見，並坦認毀損犯行在卷（見本院卷第30
    、31頁），是本院自得就被告所犯毀損部分一併審理及判決
    ，附此敘明。又查被告前因竊盜案件，經本院以94年度簡上
    字第290 號判處有期徒刑10月確定，經入監執行，於減刑後
    在96年7 月16日執行完畢，有臺灣高等法院被告前案紀錄表
    1 份在卷可按，其受有期徒刑之執行完畢，5 年以內再犯有
    期徒刑以上之罪，為累犯，依法加重其刑。被告有刑之加重
    及減輕事由，依法先加後減之。爰審酌被告前有竊盜、違反
    麻醉藥品管理條例等前科，有臺灣高等法院被告前案紀錄表
    1 份在卷可按，素行非佳，其不思正途以獲取所需，竟攜帶
    美工刀等物竊取他人電纜線，所為自應受相當之刑事非難。
    另衡被告並未竊得財物，犯後飾詞否認犯行，尚乏知錯悔改
    之意及其犯罪之動機、目的、智識程度國中畢業、生活狀況
    等一切情狀，量處如主文所示之刑，並諭知易科罰金之標準
    ，以資懲儆。扣案美工刀、老虎鉗各1 支及口罩1 個，均屬
    被告所有，且分別為被告所有供本件犯罪所用（指美工刀、
    老虎鉗各1 支）及預備所用之物（指口罩），爰均依刑法第
    38條第1 項第2 款規定，予以宣告沒收。
據上論斷，應依刑事訴訟法第299 條第1 項前段，刑法第321 條
第2 項、第1 項第3 款、第354 條、第55條、第25條第2 項、第
47條第1 項、第41條第1 項前段、第38條第1 項第2 款，判決如
主文。
本案經檢察官丁○○到庭執行職務。
中　　華　　民　　國　　96　  年　　12　　月　　13　　日
                  鳳山刑事第一庭  法　官  林永村
以上正本證明與原本無異。
如不服本判決，應於判決送達後10日內，向本院提出上訴狀。
中　　華　　民　　國　　96　　年　　12　　月　　13  　日
                                  書記官  李祥銘
附錄本判決論罪之法條：
中華民國刑法第321條：
犯竊盜罪而有左列情形之一者，處6 月以上、5 年以下有期徒刑
：
一  於夜間侵入住宅或有人居住之建築物、船艦或隱匿其內而犯
    之者。
二  毀越門扇、牆垣或其他安全設備而犯之者。
三  攜帶兇器而犯之者。
四  結夥三人以上而犯之者。
五  乘火災、水災或其他災害之際而犯之者。
六  在車站或埠頭而犯之者。
前項之未遂犯罰之。
